【裁判字號】    99,再易,11
【裁判日期】    990309
【裁判案由】    損害賠償
【裁判全文】
臺灣高等法院臺中分院民事判決  99年度再易字第11號
再 審原 告  乙○○
            甲○○
再 審被 告  丙○○
上列當事人間請求損害賠償事件，再審原告對於民國九十八年十
二月二十二日本院確定判決（九十八年度上易字第四二三號），
提起再審，本院不經言詞辯論，判決如下：
    主  文
再審之訴駁回。
再審訴訟費用由再審原告負擔。
    事實及理由
一、本件再審原告主張：
    (一)本件租車，係於民國八十一年九月二十二日發生交通事故
      ，依再審被告所稱車子係在八十二年五月七日修復，則再
      審被告關於營業損失新臺幣（下同）五萬四千元，修車費
      用二十二萬八千六百二十元，均應自八十二年五月八日起
      ，即可向伊請求，然再審被告於九十七年十二月十六日始
      向原審法院聲請核發支付命令，顯已超過十五年時效，伊
      可拒絕再審被告之請求，則伊對於營業損失、修車費用已
      無利益可言，原確定判決有適用法規錯誤之情形。
    (二)再審原告乙○○於再審原告甲○○擔保租車保證人之五天
      內，已將車子返還再審被告，再審被告提出之租賃契約書
      ，係再審被告臨訟所偽造，乃原確定判決未加詳查，認甲
      ○○之保證期間至八十一年九月二十五日，有違經驗法則
      。
    (三)爰為再審聲明，求為判決：
      原確定判決廢棄。
      上開廢棄部分，再審被告之訴駁回。
      再審之訴及前審訴訟費用均由再審被告負擔。
二、本件未經言詞辯論，再審被告亦未提出書狀為聲明或陳述。
三、按民事訴訟法第四百九十六條第一項第一款所謂適用法規顯
    有錯誤，係指確定判決所適用之法規顯然不合於法律規定，
    或與現尚有效之判例、解釋顯然違反者而言，不包括認定事
    實錯誤、取捨證據失當、判決不備理由及在學說上諸說併存
    致發生法律上見解歧異等情形在內。次按再審之訴顯無再審
    理由者，得不經言詞辯論，以判決駁回之。民事訴訟法第五
    百零二條第二項定有明文。經查：
    (一)再審被告之票款請求權，係於九十三年五月二十八日罹於
      時效消滅，為兩造所不加爭執，原確定判決據此認再審被
      告主張票據法第二十二條第四項利益償還請求權，其請求
      權時效應自同年月二十九日起算，並認系爭車輛發生交通
      事故時，仍在甲○○擔任該汽車租賃契約保證人之期間內
      ，因認再審被告於九十七年十二月十六日，向原審法院聲
      請核發支付命令，尚未逾十五年之時效，核屬原確定判決
      本於職權認定事實及適用法律，並無再審原告所主張適用
      法規錯誤之違法，殊堪認定。至原確定判決關於駁回再審
      被告其餘上訴部分，係有利於再審原告之判決，再審原告
      就該部分併聲明廢棄，亦有未洽。
    (二)本件原確定判決並未有再審原告所主張之再審事由，從而
      再審原告主張原確定判決有民事訴訟法第四百九十六條第
      一項第一款之再審事由，提起本件再審之訴，顯無再審理
      由，爰不經言詞辯論，逕以判決駁回之。
四、據上論結，本件再審之訴顯無理由。依民事訴訟法第五百零
    二條第二項、第七十八條、第八十五條第一項前段，判決如
    主文。
中    華    民    國    99    年    3     月    9     日
                民事第四庭    審判長法  官  陳蘇宗
                                    法  官  張浴美
                                    法  官  李寶堂
以上正本係照原本作成。
不得上訴。
                                    書記官  林振甫
中    華    民    國    99    年    3     月    9     日
                                                      Ｖ

司法院資訊處製作；財團法人民間司法改革基金會備份。
